臺灣士林地方法院刑事判決
111年度簡上字第20號
上  訴  人  
即  被  告  曾羽婕



上列上訴人即被告因竊盜案件，不服本院中華民國110 年12月30
 日110 年度審簡字第950號第一審刑事簡易判決（起訴案號：11
0 年度偵字第72號），提起上訴，本院管轄之第二審合議庭判決
如下：
    主  文
上訴駁回。
    事實及理由
一、按「對於簡易判決有不服者，得上訴於管轄之第二審地方法
    院合議庭。」、「第一項之上訴，準用第三編第一章及第二
    章除第三百六十一條外之規定。」，刑事訴訟法第455 條之
    1 定有明文。同法第361 條係關於提起二審上訴必須記載上
    訴理由及命補正提出上訴理由之規定，而簡易程序之上訴程
    序既無準用該條項規定，則亦無適用同法第367 條之逾期未
    提出上訴理由可逕行駁回上訴規定之餘地。是對簡易判決提
    起上訴，上訴人縱未提出上訴理由，其上訴仍屬合法，二審
    法院仍應與以實體審理（臺灣高等法院暨所屬法院98年法律
    座談會刑事類提案第40號研討結果參照）。本件上訴人即被
    告曾羽婕具狀表示對原審判決不服，惟未敘明任何理由，且
    經合法傳喚均未到庭，依上開說明，本件上訴仍屬合法，而
    應由本院為實體審理。
二、本件被告上訴未敘明上訴理由，經本院合議庭審理結果，認
    原審判決以上訴人即被告所為係犯刑法第321條第1項第3款
    之攜帶兇器竊盜罪，而依449 條第2 項、第3 項、第454 條
    第2 項，刑法第321條第1項第3款、第41條第1 項前段等規
    定，判處有期徒刑6月，如易科罰金，以新臺幣（下同）1,0
    00 元折算1 日，除論罪科刑欄㈠倒數第1至2行所載「刑法第
    321條第1項第1款之攜帶兇器竊盜罪」應更正為「刑法第321
    條第1項第3款之攜帶兇器竊盜罪」外，其認事用法均無違誤
    。且原審量定刑期，業已具體審酌被告不思依循正當途徑獲
    取所需，冀望不勞而獲，而為本案加重竊盜犯行，顯然欠缺
    尊重他人財產權之觀念，惟念被告犯後坦承犯行，兼衡其素
    行、犯罪動機、手段、竊得財物之價值（竊得之手機架1個
    業經告訴人洪林宏領回），暨被告自陳高中畢業之教育智識
    程度、未婚、目前擔任司機，月薪約3萬3,000元之家庭生活
    經濟狀況等一切情狀，並詳載於原審判決書內，而量處有期
    徒刑6 月，並諭知如易科罰金，以1,000 元折算1 日，經核
    原審判決已參酌本案量刑上所應參酌之各項情狀，且原審量
    刑未逾法定刑之範圍，亦無何量刑權限濫用之情，自難謂有
    何違法或不當可言，則原審判決應予維持，並均引用原審刑
    事簡易判決書記載之事實、證據及理由（如附件）。綜上，
    被告上訴為無理由，應予駁回。
三、末按被告於第二審經合法傳喚，無正當之理由不到庭者，得
    不待其陳述，逕行判決，又對於簡易判決處刑不服而上訴者
    ，得準用前開規定，刑事訴訟法第371 條、第455 條之1 第
    3 項分別定有明文。查本件被告經本院合法傳喚，無正當理
    由未到庭，此有本院傳票送達證書、刑事報到單在卷足參，
    爰不待其陳述，逕為一造辯論判決。
據上論斷，應依刑事訴訟法第455 條之1 第1 項、第3 項、第36
8 條、第373 條、第371 條，判決如主文。
本案經檢察官陳銘鋒提起公訴，檢察官張尹敏到庭執行職務。
中　　華　　民　　國　　111 　年　　5 　　月　　11　　日
                  刑事第七庭  審判長法  官  蔡明宏
                                    法  官  李昭然
                                    法  官  陳孟皇
以上正本證明與原本無異。
本判決不得上訴。
                                    書記官  張嫚凌
中　　華　　民　　國　　111 　年　　5 　　月　　13　　日
附錄本案論罪科刑法條全文：
中華民國刑法第321條
犯前條第1項、第2項之罪而有下列情形之一者，處6月以上5年以
下有期徒刑，得併科50萬元以下罰金：
一、侵入住宅或有人居住之建築物、船艦或隱匿其內而犯之。
二、毀越門窗、牆垣或其他安全設備而犯之。
三、攜帶兇器而犯之。
四、結夥三人以上而犯之。
五、乘火災、水災或其他災害之際而犯之。
六、在車站、港埠、航空站或其他供水、陸、空公眾運輸之舟、
    車、航空機內而犯之。
前項之未遂犯罰之。

附件：
臺灣士林地方法院刑事簡易判決
110年度審簡字第950號
公  訴  人  臺灣士林地方檢察署檢察官
被      告  曾羽婕



上列被告因竊盜案件，經檢察官提起公訴（110年度偵字第72號
），被告於本院訊問時自白犯罪（110年度審易字第416號），本
院認宜以簡易判決處刑，爰不經通常審判程序，逕以簡易判決處
刑如下：
    主  文
曾羽婕犯攜帶兇器竊盜罪，處有期徒刑陸月，如易科罰金，以新
臺幣壹仟元折算壹日。
    事實及理由
一、本案犯罪事實及證據，除均引用檢察官起訴書之記載（如附
    件）外，另補充證據如下：被告曾羽婕於本院民國110年12
    月1日訊問時所為之自白。
二、論罪科刑
　㈠按刑法第321條第1項第3款之攜帶兇器竊盜罪，係以行為人攜
    帶兇器竊盜為其加重條件，此所謂兇器，其種類並無限制，
    凡客觀上足對人之生命、身體、安全構成威脅，具有危險性
    之兇器均屬之（最高法院79年台上字第5253號刑事判例要旨
    參照）。經查，被告曾羽婕持用之剪刀1把，足以破壞電源
    線，顯屬質地堅硬之鋒利工具，如持以揮舞，客觀上皆足以
    對人之生命、身體或安全構成威脅，依一般經驗，自係兇器
    無訛。是核其所為，係犯刑法第321條第1項第1款之攜帶兇
    器竊盜罪。
　㈡爰審酌被告不思依循正當途徑獲取所需，冀望不勞而獲，而
    為本案加重竊盜犯行，顯然欠缺尊重他人財產權之觀念，實
    應予嚴懲。惟念被告犯後坦承犯行，兼衡其素行、犯罪動機
    、手段、竊得財物之價值（竊得之手機架1個業經告訴人洪
    林宏領回），暨被告自陳高中畢業之教育智識程度、未婚、
    目前擔任司機，月薪約新臺幣3萬3,000元之家庭生活經濟狀
    況等一切情狀，量處如主文所示之刑，並諭知易科罰金之折
    算標準。
三、沒收
　㈠按供犯罪所用、犯罪預備之物或犯罪所生之物，屬於犯罪行
    為人者，得沒收之；於全部或一部不能沒收或不宜執行沒收
    時，追徵其價額，刑法第38條第2項前段、第4項分別定有明
    文。未扣案之剪刀1把雖係被告曾羽婕持以供本案犯罪所用
    之物，惟該物係被告向附近不知情之機車行所借用，並非其
    所有，業據被告供承在卷，依法自不得宣告沒收。
　㈡次按犯罪所得，屬於犯罪行為人者，沒收之；於全部或一部
    不能沒收或不宜執行沒收時，追徵其價額；犯罪所得已實際
    合法發還被害人者，不予宣告沒收或追徵，刑法第38條之1
    第1項前段、第3項、第5項分別定有明文。被告竊得之手機
    架1個，雖屬其犯罪所得，惟已實際合法發還告訴人洪林宏
    ，業如前述，依刑法第38條之1第5項規定，自毋庸宣告沒收
    。
四、依刑事訴訟法第449條第2項、第3項、第454條第2項，刑法
    第321條第1項第3款、第41條第1項前段，刑法施行法第1條
    之1第1項，逕以簡易判決處刑如主文。
五、如不服本判決，得自收受送達之翌日起20日內向本院提出上
    訴狀，上訴於本院第二審合議庭（須附繕本）。
本案經檢察官陳銘鋒提起公訴。
中　　華　　民　　國　 110　　年　　12　　月　　30　　日
                  刑事第九庭法  官  蘇怡文
上正本證明與原本無異。　　　　　　　　　
因疫情而遲誤不變期間，得向法院聲請回復原狀。
                            書記官  林孟君  
中　　華　　民　　國　 110 　 年　　12　　月　　30　　日
附錄本案論罪科刑法條全文：
中華民國刑法第321條
犯前條第1項、第2項之罪而有下列情形之一者，處6月以上5年以
下有期徒刑，得併科50萬元以下罰金：
一、侵入住宅或有人居住之建築物、船艦或隱匿其內而犯之。
二、毀越門窗、牆垣或其他安全設備而犯之。
三、攜帶兇器而犯之。
四、結夥三人以上而犯之。
五、乘火災、水災或其他災害之際而犯之。
六、在車站、港埠、航空站或其他供水、陸、空公眾運輸之舟、
    車、航空機內而犯之。
前項之未遂犯罰之。


附件：
臺灣士林地方檢察署檢察官起訴書
                                       110年度偵字第72號
　　被　　　告　曾羽婕　女　47歲（民國00年0月00日生）
　　　　　　　　　　　　住高雄市○○區市○○路000號12樓
　　　　　　　　　　　　　之2
　　　　　　　　　　　　居新北市○○區○○街00巷0弄0號
　　　　　　　　　　　　國民身分證統一編號：Z000000000號
上列被告因竊盜案件，已經偵查終結，認為應提起公訴，茲將犯
罪事實及證據並所犯法條分敘如下：
　　　　犯罪事實
一、曾羽婕於民國109年11月4日下午9時4分許，在臺北市○○區○○
    ○路0段000號前，見洪林宏所有之車牌號碼000-0000號重型
    機車停放該處，且該機車右後照鏡配置有JEOU PAO RACING
    手機架1個，竟意圖為自己不法之所有，向附近不知情之機
    車行借用剪刀1把，持該客觀上足供兇器使用之剪刀剪斷上
    開手機架電源線後，竊取該手機架，得手後即離開現場。嗣
    洪林宏事後發現，其上開手機架遭竊，即報警處理，為警調
    閱現場附近監視器畫面，經通知曾羽婕到案說明，並扣得前
    開手機架，始查知上情。
二、案經洪林宏訴由臺北市政府警察局大同分局報告偵辦。
　　　　證據並所犯法條
一、上揭犯罪事實，業據被告曾羽婕於警詢及偵查中坦承不諱，
    核與告訴人洪林宏於警詢之指訴情節大致相符，並有臺北市
    政府警察局大同分局扣押筆錄、扣押物品目錄表、贓物認領
    保管單各1份、現場監視器翻拍畫面5張、查獲贓物照片4張
    附卷可稽，是被告自白與事實相符，其犯嫌應堪認定。
二、核被告曾羽婕所為，係犯刑法第321條第1項第3款之加重竊
    盜罪嫌。
三、依刑事訴訟法第251條第1項提起公訴。
    此　致
臺灣士林地方法院
中　　華　　民　　國　 110　　年　　1 　　月　　25　　日
　　　　　　　　　　　　　　　檢　察　官　陳銘鋒
本件正本證明與原本無異
中　　華　　民　　國　 110　　年　　2 　　月　　5 　　日
　　　　　　　　　　　　　　　書　記　官　沈冠宇
附錄本案所犯法條全文
中華民國刑法第321條第1項第3款
犯前條第 1 項、第 2 項之罪而有下列情形之一者，處 6 月以
上 5 年以下有期徒刑，得併科 50 萬元以下罰金：
三、攜帶兇器而犯之。